# 关于或有对价金融资产、长投以及商誉账面价值的确定

提问人：lyablb 时间：2019-08-14 11:06:05
陈总，你好：
关于或有对价金融资产、长投以及商誉账面价值个别报表和合并报表不太理解，希望得到您的指导。背景：甲方 2018 年 1 月 1 日以现金 100 元支付收购 A公司 100%股权，公允价值 80 元，账面价值 60 元。甲方和 A公司存在对赌协议，如 A 公司在收购后第一年净利润达到 20 元，收购方再支付 20 元，达不到由 A公司原股东补偿 20 元。
1 、根据准则中规定这种或有对价的公允价值确认一项金融资产，即个表报表中：甲方应将公允价值 80 万元确认为一项以公允价值变动计入当期损益的金融资产（不得确认计入其他综合收益的金融资产），将支付的现金 100元与公允价值 80 元的差异 20 元，确认为长期股权投资。如A公司 2018年 12 月 31 日不论业绩是否达到对赌协议的要求，甲方收到或支付的 20元，应调整金融资产还是长期股权投资的账面价值呢。
2 、另外，合并报表中甲方的商誉金额该如何确定？收到或支付对赌协议 20元，合并层面仅调整商誉是否可行，谢谢。

回答人：chenyiwei
1 、由于或有对价的最终结果只有两种可能性：得到 20 万元或者支付 20万元，所以其公允价值不可能达到 80 万元。 80 万元应是被收购方可辨认净资产的公允价值。
2 、应于购买日，根据对被收购方在业绩对赌期间的盈利预测，合理估计或有对价的公允价值，将其计入合并成本。例如，如果预计业绩对赌期间的业绩和承诺的业绩指标一致，即到期 “不退不补”，则其初始公允价值为零。
3 、或有对价的实际结算金额不同于原估计数的，差额计入损益（营业外收入/营业外支出），无论最终结果如何，均不得对购买日确认的商誉原值和长期股权投资的原始成本进行调整。但如果业绩不如预期，则需谨慎考虑对长期股权投资（个别报表层面）和商誉（合并报表层面）计提减值准备。

提问人：lyablb 时间：2019-08-15 13:31:27
陈总，非常感谢您的回复。针对您的回复我还有两点疑问： 1 、或有对价无论报表日后如何，需在购买日合理估计需要支付的对价，计入合并成本，后续收到对价不再对长期股权投资和商誉再进行调整，差额计入当期损益，报表日只进行减值测试即可，不知道这么理解是否正确？ 2 、关于这个案例中，个表报表中，长期股权投资和金融资产的账面价值应分别确认多少金额？谢谢陈总

回答人：chenyiwei
1 、是。 2 、考虑或有对价公允价值（于购买日）是否为零。